【裁判字號】    98,易,3283
【裁判日期】    990315
【裁判案由】    傷害
【裁判全文】
臺灣臺北地方法院刑事判決              98年度易字第3283號
公  訴  人  臺灣臺北地方法院檢察署檢察官
被      告  甲○○
            丙○○
上列被告因傷害案件，經檢察官提起公訴（98年度偵字第22141
號），本院判決如下：
    主  文
甲○○、丙○○共同傷害人之身體，各處拘役貳拾日，如易科罰
金，均以新臺幣壹仟元折算壹日。扣案安全帽壹頂沒收。
甲○○、丙○○其餘被訴傷害部分公訴不受理。
    事  實
壹、甲○○因MSN 網路留言與丁○○及其姐發生衝突，因而心生
    不滿，遂夥同友人丙○○共同基於傷害人身體之犯意聯絡，
    於民國98年9 月7 日下午5 時許，在臺北市○○區○○路2
    段155 號之喬治高職前，輪流持丙○○所有之安全帽毆打丁○○，致丁○○受有頭部外傷、上肢挫傷及背挫傷等傷害。
    嗣經丁○○前往醫院診治驗傷後訴警究辦，始查悉上情，並
    扣得安全帽1 頂。
貳、案經被害人丁○○訴請臺北市政府警察局信義分局報告臺灣
    臺北地方法院檢察署檢察官偵查起訴。
    理  由
壹、有罪部分：
一、上述事實，業據被告甲○○、丙○○於警詢、偵訊及本院審
    理時均坦承不諱，核與證人即告訴人丁○○、證人即當時亦
    遭毆打之乙○○於警詢時證述之情節均相符；而告訴人丁○○之身體因此受有前述傷害，亦有臺北醫學大學附設醫院出
    具之驗傷診斷書在卷可證；此外，並有安全帽1 頂扣案可資
    佐證。綜此，由前述證人證詞及相關書證等補強證據，足資
    佐證被告二人之自白核與事實相符。是本件事證明確，被告
    二人之犯行均堪以認定，均應予依法論科。
二、按刑法上之傷害罪為結果犯，如多數人下手毆打，本有犯意
    之聯絡，即屬共同正犯，對於共犯間之實施行為，既互相利
    用，就傷害之結果，自應同負責任。核被告二人所為，均係
    犯刑法第277 條第1 項之普通傷害罪。被告二人間就前述犯
    行有犯意聯絡與行為分擔，應論以共同正犯。
三、爰審酌：(一)智識程度：被告二人之學歷，或為高中畢業或為
    高中肄業，年輕視淺，思慮不周；(二)平日關係、犯罪動機、
    目的與手段：被告二人與告訴人素不相識，僅因被告甲○○
    在MSN 網路留言與丁○○及其姐發生衝突，即互相邀約嗆聲
    而生口角爭執，再進而與告訴人互毆，並持安全帽毆打本身
    亦有過失之告訴人；(三)所生危害：被告二人持安全帽攻擊告
    訴人之頭部，造成告訴人受有前述傷勢，危害非輕；(四)犯後
    態度：被告二人於警詢、偵訊及本院審理時均能坦承犯行，
    係因告訴人事後反悔，始未能達成和解等一切情狀，各量處
    如主文所示之刑，並均諭知易科罰金之折算標準。扣案安全
    帽1 頂，係被告丙○○所有持往現場供犯罪所用之物，業據
    被告丙○○供認屬實，應依法宣告沒收。
貳、不受理部分：
一、公訴意旨略以：被告甲○○因MSN 網路留言與被害人丁○○
    發生衝突，因而心生不滿，遂夥同被告丙○○共同基於傷害
    人身體之犯意聯絡，於98年9 月7 日下午5 時許，在臺北市
    ○○區○○路2 段155 號之喬治高職前，輪流持被告丙○○
    所有之安全帽毆打告訴人乙○○，致告訴人乙○○受有頭部
    外傷、上唇挫擦傷之傷害。嗣經告訴人乙○○前往醫院診治
    驗傷後訴警究辦，始查悉上情，因認被告二人就此部分所為
    ，亦涉犯刑法第277 條第1 項之普通傷害罪嫌等語。
二、按告訴乃論之罪，告訴人於第一審辯論終結前，得撤回其告
    訴；又告訴或請求乃論之罪，未經告訴、請求或其告訴、請
    求經撤回或已逾告訴期間者，應諭知不受理之判決，刑事訴
    訟法第238 條第1 項、第303 條第3 款分別定有明文。
三、經查，本件告訴人乙○○告訴被告二人傷害案件，公訴意旨
    認被告二人係犯刑法第277 條第1 項之傷害罪，惟依同法第
    287 條前段之規定，傷害罪須告訴乃論。茲告訴人乙○○業
    於本院審理期間，與被告二人達成和解而具狀表示撤回告訴
    ，此有刑事撤回告訴狀在卷可稽，則參照前述說明，本件被
    告二人所涉此犯行部分，應諭知不受理之判決。
據上論結，應依刑事訴訟法第284 條之1 、第299 條第1 項前段
、第303 條第3 款，刑法第277 條第1 項、第28條、第41條第1
項前段、第38條第1 項第2 款、第3 項，刑法施行法第1 條之1
，判決如主文。
本案經檢察官葉芳秀到庭執行職務。
中    華    民    國    99    年    3     月    15    日
                  刑事第六庭    法  官  林孟皇
本正本證明與原本無異。
如不服本判決應於收受送達後10日內向本院提出上訴書狀，並應
敘述具體理由；其未敘述上訴理由者，應於上訴期間屆滿後20日
內向本院補提理由書（均須按他造當事人之人數附繕）「切勿逕
送上級法院」。
                                書記官  楊雅鈞
中    華    民    國    99    年    3     月    15    日
附錄本案論罪科刑法條全文：
中華民國刑法第277條（普通傷害罪）
傷害人之身體或健康者，處三年以下有期徒刑、拘役或一千元以
下罰金。
犯前項之罪因而致人於死者，處無期徒刑或七年以上有期徒刑；
致重傷者，處三年以上十年以下有期徒刑。

司法院資訊處製作；財團法人民間司法改革基金會備份。
